【裁判字號】    98,訴,139
【裁判日期】    980204
【裁判案由】    毒品危害防制條例
【裁判全文】
臺灣板橋地方法院刑事判決               98年度訴字第139號
公  訴  人  臺灣板橋地方法院檢察署檢察官
被      告  甲○○
上列被告因違反毒品危害防制條例案件，經檢察官提起公訴（97
年度毒偵字第7308號），本院訊問被告為有罪陳述後，改依簡式
審判程序審理，並判決如下：
    主  文
甲○○施用第一級毒品，累犯，處有期徒刑捌月；又施用第二級
毒品，累犯，處有期徒刑伍月，扣案之第二級毒品甲基安非他命
壹小包（淨重零點零捌壹零公克、驗餘淨重零點零捌零捌公克）
沒收銷燬之。應執行有期徒刑壹年，扣案之第二級毒品甲基安非
他命壹小包（淨重零點零捌壹零公克、驗餘淨重零點零捌零捌公
克）沒收銷燬之。
    事  實
一、甲○○前於民國93年間因施用毒品案件，經本院以93年度毒
    聲字第1554號裁定送觀察、勒戒後，因無繼續施用毒品傾向
    ，於94年4 月15日執行完畢釋放，並經臺灣板橋地方院檢察
    署檢察官於94年4 月19日以94年度毒偵緝字第132 號為不起
    訴處分確定。詎明知海洛因及甲基安非他命分別係毒品危害
    防制條例第2 條第2 項第1 款、第2 款所定之第一級、第二
    級毒品，依法均不得施用、持有，竟基於施用第一級毒品海
    洛因之犯意，於97年8 月25日晚間某時，在其臺北縣三重市
    ○○街223 號3 樓住處，以將海洛因粉末摻放在香菸內點燃
    之方式，施用第一級毒品海洛因1 次；復基於施用第二級毒
    品甲基安非他命之犯意，於97年8 月25日晚間10時許，在上
    開地點，以吸食器燒烤煙霧之方式，施用第二級毒品甲基安
    非他命1 次。嗣經警在97年8 月25日晚間23時許，在臺北縣
    三重市○○○路與重新路2 段交岔口處經警查獲，並扣得第
    二級毒品甲基安非他命1 小包（淨重0.0810公克、驗餘淨重
    0.0808公克）。
二、案經臺北縣政府警察局三重分局報告臺灣板橋地方法院檢察
    署檢察官偵查起訴。
    理  由
一、訊據被告甲○○於本院審理中，對上揭事實坦承不諱，且經
    警於97年8 月26日凌晨0 時15分許採尿送驗結果（檢體編號
    ：C0000000號），呈嗎啡及甲基安非他命陽性反應，有姓名
    代碼對照表、臺灣檢驗科技股份有限公司濫用藥物檢驗報告
    各1 件在卷可查（見97年毒偵字第7308號卷第19、32頁）。
    此外，並有白色晶體1 小包扣案可稽，經鑑驗結果確屬甲基
    安非他命成分無誤，此有交通部民用航空局航空醫務中心毒
    品鑑定書1 件在卷可佐（見上開卷第31頁）。足見被告所為
    自白與事實相符，而得採為認定之依據。次查，被告93年間
    因施用毒品案件，經本院以93年度毒聲字第1554號裁定送觀
    察、勒戒後，因無繼續施用毒品傾向，於94年4 月15日執行
    完畢釋放乙節，有台灣高等法院被告前案紀錄表及刑案查註
    紀錄表各1 件在卷可稽。本件被告於上開觀察勒戒執行完畢
    後5 年內再犯施用毒品犯行，事證明確，堪予認定。
二、按海洛因、甲基安非他命分屬毒品危害防制條例第2 條第2
    項第1 款、第2 款所列之第一級毒品及第二級毒品，核被告
    甲○○所為，係犯毒品危害防制條例第10條第1 項、第2 項
    之施用第一級毒品海洛因罪及施用第二級毒品甲基安非他命
    罪。其施用前後非法持有第一級毒品、第二級毒品之低度行
    為，均已為施用之高度行為所吸收，不另論罪。又被告所犯
    上開二罪，犯意各別，行為互殊，應予分論併罰。又查，被
    告前於95年間因施用毒品案件，經本院以95年度訴字第1027
    號判決後，上訴由臺灣高等法院以95年度上訴字第2216號判
    決撤銷原判決，改判處應執行有期徒刑1 年2 月，於95年9
    月11日確定。嗣因中華民國罪犯減刑條例公布施行，經臺灣
    高等法院以96年度聲減字第1282號裁定減刑，並定應執行刑
    為有期徒刑7 月，並於96年7 月16日執行完畢出監乙節，有
    臺灣高等法院被告前案紀錄表1 件在卷可稽。被告於上開有
    期徒刑執行完畢後，5 年內故意再犯本件均有期徒刑以上之
    罪，均為累犯，各應依刑法第47條第1 項之規定加重其刑。
    爰審酌被告已有施用毒品紀錄，竟又為本件犯行，顯見其未
    知戒除毒癮，意志力薄弱，並考量施用毒品乃自戕行為，所
    生危害非鉅，暨被告坦承施用毒品犯行之犯後態度等一切情
    狀，分別量處如主文所示之刑，並定應執行刑如主文所示。
    扣案之甲基安非他命1 小包（淨重0.0810公克、驗餘淨重0.
    0808公克）為毒品，爰依毒品危害防制條例第18條第1 項前
    段之規定宣告沒收銷燬之。
三、末按「除被告所犯為死刑、無期徒刑、最輕本刑為三年以上
    有期徒刑之罪或高等法院管轄第一審案件者外，於前條第一
    項程序進行中，被告先就被訴事實為有罪之陳述時，審判長
    得告知被告簡式審判程序之旨，並聽取當事人、代理人、辯
    護人及輔佐人之意見後，裁定進行簡式審判程序」，刑事訴
    訟法第273 條之1 第1 項定有明文。查本件被告涉犯之毒品
    危害防制條例第10條第1 項、第2 項之施用毒品罪，法定本
    刑均非最輕本刑為3 年以上有期徒刑之罪，且被告於本院準
    備程序期日中已就被訴事實為有罪之陳述，經告知被告簡式
    審判程序之旨後，被告及公訴人對於本件改依簡式審判程序
    審理亦均表示無意見，是本院即依前揭刑事訴訟法規定，裁
    定本件進行簡式審判程序，附此敘明。另依「法院辦理刑事
    訴訟案件應行注意事項」第144 點之規定，有罪判決書應記
    載之「犯罪事實」，係指符合犯罪構成要件之具體社會事實
    ，如被告犯罪之時間、地點、手段以及其他該當於犯罪構成
    要件而足資認定既判力範圍之具體社會事實。至於構成要件
    以外之其他適用法律事實，例如刑法總則之加重或減輕事由
    ，可無須在「犯罪事實」欄中記載。爰依上開規定記載本件
    犯罪事實欄，併此敘明。
據上論斷，應依刑事訴訟法第273 條之1 第1 項、第299 條第1
項前段，毒品危害防制條例第10條第1 項、第2 項、第18條第1
項前段，刑法第11條前段、第47條第1 項、第51條第5 款，判決
如主文。
本案經檢察官王家春到庭執行職務。
中    華    民    國    98    年    2     月    4     日
                  刑事第十九庭  法  官  汪怡君
上列正本證明與原本無異。
如不服本判決，應於判決送達後10日內敘明上訴理由，向本院提
出上訴狀 (應附繕本) ，上訴於臺灣高等法院。其未敘述上訴理
由者，應於上訴期間屆滿後20日內向本院補提理由書「切勿逕送
上級法院」。
                                書記官  田世杰
中    華    民    國    98    年    2     月    4     日
附錄本案論罪科刑法條全文：
毒品危害防制條例第10條
施用第一級毒品者，處六月以上五年以下有期徒刑。
施用第二級毒品者，處三年以下有期徒刑。


司法院資訊處製作；財團法人民間司法改革基金會備份。
